【裁判字號】    97,聲更,1
【裁判日期】    971015
【裁判案由】    聲請回復原狀
【裁判全文】
福建金門地方法院刑事裁定              97年度聲更字第1號
聲  請  人即
上  訴  人  乙○○
上列聲請人因竊盜案件，對本院於中華民國 97年4月25日所為97
年度易字第20號第一審判決，上訴期間屆滿後聲請回復原狀，並
補行上訴，復對本院於 97年6月30日所為97年度聲字第15號駁回
裁定提起抗告，經福建高等法院金門分院於97年8月15日以97 年
度抗字第11號裁定撤銷發回，本院裁定如下：
    主  文
回復原狀之聲請及上訴均駁回。
    理  由
一聲請意旨略以：聲請人即上訴人就所犯竊盜案件，迄未收到鈞
  院於 97年4月25日所為之97年度易字第20號判決，若郵務機關
  確曾製作送達通知書2份，1份黏貼於聲請人住所門首，另一份
  置於該送達處所信箱或其他適當位置，曾於同一時期即 97年4
  、 5月間多次至警察機關領取寄存郵件之聲請人絕無漏接或未
  受警察機關告知有此寄存文書之事實，故此本件簡易判決是否
  經合法送達聲請人而確定即有疑義，為此依刑事訴訟法第68條
  規定聲請回復原狀，並補行上訴等語。
二按非因過失，遲誤上訴、抗告或聲請再審之期間，或聲請撤銷
  或變更審判長、受命推事、受託推事裁定或檢察官命令之期間
  者，於其原因消滅後 5日內，得聲請回復原狀；因遲誤上訴或
  抗告或聲請再審期間而聲請回復原狀者，應以書狀向原審法院
  為之；非因過失遲誤期間之原因及其消滅時期，應於書狀內釋
  明之；聲請回復原狀，應同時補行期間內應為之訴訟行為；又
  回復原狀之聲請，由受聲請之法院與補行之訴訟行為合併裁判
  之，刑事訴訟法第67條第1項、第68條第1項前段、第2項、第3
  項、第 69條第1項前段定有明文。次按於應受送達人之住、居
  所、事務所或營業所，不獲會晤應受送達人或其他有辨別事理
  能力之同居人或受僱人者，得將文書寄存送達地之自治或警察
  機關，並作送達通知書兩份，一份黏貼於應受送達人住居所、
  事務所、營業所或其就業處所門首，另一份置於該送達處所信
  箱或其他適當位置，以為送達；又寄存送達，自寄存之日起，
  經10日發生效力，此觀刑事訴訟法第62條準用修正民事訴訟法
  第 136條、137條、138條規定至明。再按上訴期間為10日，自
  送達判決後起算，而應於法定期間內為訴訟行為之人，其住所
  、居所或事務所不在法院所在地者，計算該期間時，應扣除其
  在途之期間，刑事訴訟法第349條前段、第66條第1項亦有明文
  規定。
三查聲請人因涉犯竊盜罪，經福建金門地方法院檢察署檢察官聲
  請簡易判決處刑後，本院於97年4月25日以97年度易字第20 號
  刑事判決，判處聲請人有期徒刑 6月，如易科罰金，以新臺幣
  1,000元折算1日，有各該聲請書及判決在卷可稽，而聲請人當
  時設籍「福建省金門縣金寧鄉榜林村東洲85號」，為卷附之個
  人基本資料查詢網頁所明載，且聲請人自承其於 97年6月初接
  獲向上址寄送之執行傳票，該址即為其住所；而前揭判決正本
  ，經本院向上址對聲請人寄送，因未獲會晤本人，亦無受領文
  書之同居人或受僱人，郵政機關乃於97年5月2日將判決正本寄
  存於金寧警察所，並作送達通知書 2份，一份黏貼於該應受送
  達人住所門首，另一份塞入聲請人住處門縫中（將郵件塞入應
  受送達人住處門縫中可避免郵件因風雨或人畜移動而毀損或滅
  失，並確保應受送達人返家後立時發現該郵件，可認為係適當
  之位置），以為送達等情，亦經證人即負責本件郵務送達之金
  門山外郵局業務士甲○○到庭證述無訛，並有送達證書影本 1
  紙在卷可憑，則依前揭寄存送達之規定，本件判決正本自寄存
  之日起經10日，即於 97年5月12日發生送達效力，聲請人至遲
  應於判決發生送達效力後 10日上訴期間加計1日在途期間，即
  於 97年5月23日（該日為法院正常上班之日）前提出上訴，然
  其既未遵期提起上訴，該案件於上訴期間屆滿時即告確定。
四前開簡易判決書業經證人甲○○ 97年4月29日13時52分許及30
  日14時37分許投遞2次不在，於97年5月2日12時47分送達金寧
  警察所寄存等情，業經證人甲○○證述在卷，並有金門山外郵
  局97年6月18日（97）勝一字第0005號、9月15日（97）勝一字
  第0013號函附卷可佐；參酌福建金門地方法院檢察署97年度執
  字第81號執行卷附之執行傳票顯示，執行傳票亦係以寄存送達
  方式為之，既經聲請人承認其已收獲傳票，復經原審調取福建
  金門地方法院檢察署97年度執字第81號執行卷宗查明無訛，有
  該執行卷宗在卷可稽，可見上述金門山外郵局之函覆，信而有
  徵，則聲請人主張伊在住所及其信箱從未發現郵政送達通知云
  云，即與事實不符。
五刑事訴訟法第 62條所準用之民事訴訟法第138條規定為寄存送
  達者，以黏貼通知書時，為送達之時，則應受送達人究於何時
  前往領取應送達文書，或並未曾領取，於送達之效力並無影響
  （最高法院90年度台上字第6084號裁判意旨參照），可知警察
  機關是否告知受寄應受送達郵件乙事無礙於依法為寄存送達效
  力之發生，聲請人指摘其於97年4、5月間多次至金寧警察所領
  取郵件，均未受員警告知有上開97年度易字第20號判決書寄存
  云云，自不足採。
六綜上所述，本件刑事簡易判決業已合法確定，聲請人所述並非
  其遲誤上訴期間有何不可歸責之事由，其回復原狀之聲請，應
  併予駁回。
七依刑事訴訟法第69條第1項前段、第362條前段之規定，裁定如
  主文。
中    華    民    國    97    年    10    月    15    日
                  刑事庭    法  官  許嘉容
以上正本證明與原本無異。
如不服本裁定，應於裁定送達後5日內向本院提出抗告狀。
中    華    民    國    97    年    10    月    20    日
                            書記官  徐振玉


司法院資訊處製作；財團法人民間司法改革基金會備份。
